【裁判字號】    99,抗,666
【裁判日期】    990831
【裁判案由】    聲請撤銷緩刑
【裁判全文】
臺灣高等法院臺中分院刑事裁定           99年度抗字第666號
抗  告  人
即 受刑 人  甲○○
上列抗告人因聲請撤銷緩刑案件，不服臺灣臺中地方法院中華民
國99年6月8日99年度聲字第2059號第一審裁定，提起抗告，本院
裁定如下：
    主    文
抗告駁回。
    理    由
一、抗告意旨略以：抗告人即受刑人甲○○有輕度智障，領有殘
    障手冊；本身對於生活中之事，自行無法判斷。本件撤銷緩
    刑中之前後二案，均係竊取他人財物，罪名相同。顯見受刑
    人為前案犯行後，並無警惕、悔悟知心，乃因其本身心智上
    有障礙，並非故意為之。原審適用法規自待商榷，抗告人尚
    難甘服，為此狀請將原裁定撤銷，發回原審法院，更為適法
    裁定等語。
二、按受緩刑之宣告，於緩刑期內因故意犯他罪，而在緩刑期內
    受得易科罰金之有期徒刑、拘役或罰金之宣告確定，足認原
    宣告之緩刑難收其預期效果，而有執行刑罰之必要者，得撤
    銷其緩刑之宣告，刑法第75條之1第1項第 2款定有明文。此
    規定係採用裁量撤銷主義，賦予法院撤銷與否之權限，特於
    該條第 1項規定實質要件為「足認原宣告之緩刑難收其預期
    效果，而有執行刑罰之必要」，供作審認之標準，亦即有此
    情形，法官應依職權本於合目的性之裁量，妥適審酌被告所
    犯前後數罪間，關於法益侵害之性質、違反法規範之情節是
    否重大、及被告主觀犯意所顯現之惡性、以及其反社會性等
    情，審認前案原為促使惡性輕微之被告或偶發初犯改過自新
    而宣告之緩刑，是否已難收其預期之效果，而有撤銷緩刑執
    行刑罰之必要。
三、經查：
  (一)本件抗告人即受刑人甲○○前因犯竊盜罪，經臺灣臺中地方
    法院於民國97年3月27日以97年度沙簡字第138號判決判處有
    期徒刑2月，緩刑3年，於97年 4月22日確定在案。惟受刑人
    於緩刑期內即99年2月9日更故意犯竊盜罪，經臺灣臺中地方
    法院於99年3月22日以99年度中簡字第886號判決判處拘役30
    日，於99年5月4日確定在案等情，有上開刑事判決影本及臺
    灣高等法院被告前案紀錄表附卷可稽。
  (二)查前案既給予受刑人緩刑之宣告，受刑人理應心生警惕，更
    加尊重他人之財產權，其竟不知戒慎其行，無視於上開緩刑
    宣告為啟其自新之良法美意，於緩刑期間又於99年2月9日故
    意再犯竊盜罪，全然缺乏對於他人財產應予尊重之意識，漠
    視其他人之權益。堪認其不知悔改，有續行犯罪之惡意，顯
    非偶蹈法網或惡性輕微之偶發犯，其法治觀念薄弱，自身反
    省能力不足，前案之緩刑宣告顯難收預期效果，而有執行刑
    罰之必要。又緩刑是否即將期滿與撤銷緩刑與否並無必然關
    係，是不得以之作為應否撤銷緩刑之依據，且無從據為免予
    撤銷緩刑宣告之事由。是原審審酌受刑人侵害法益之性質、
    再犯之原因、違反法規範之情節、主觀犯意所顯現之惡性及
    其反社會性等情，因認受刑人前案緩刑宣告顯難收預期效果
    ，而有執行刑罰之必要，故依刑法第75條之1第1項第 2款之
    規定，撤銷其緩刑之宣告。經核認事用法尚無違誤，抗告意
    旨猶執陳詞，指摘原裁定不當，為無理由，應予駁回。
四、據上論斷，應依刑事訴訟法第412條，裁定如主文。
中    華    民    國    99    年     8    月    31    日
            刑事第二庭  審判長法  官  姚  勳  昌
                              法  官  林  欽  章
                              法  官  張  智  雄
以上正本證明與原本無異。
不得再抗告。
                              書記官  詹  雅  婷
中    華    民    國    99    年     8    月    31    日

司法院資訊處製作；財團法人民間司法改革基金會備份。
